【裁判字號】    97,苗簡,81
【裁判日期】    970325
【裁判案由】    給付票款
【裁判全文】
臺灣苗栗地方法院民事簡易判決          97年度苗簡字第81號
原      告  丙○○
被      告  乙○○
                        之5號.
            甲○○
上列當事人間請求給付票款事件，本院於民國97年3 月4 日言詞
辯論終結，判決如下：
    主  文
被告應連帶給付原告新臺幣貳拾伍萬元，及自民國九十一年三月
六日起至清償日止，按週年利率百分之五計算之利息。
訴訟費用新臺幣貳仟陸佰伍拾元由被告連帶負擔。
本判決得假執行。
    事實及理由
一、原告起訴主張：
  (一)伊執有被告乙○○所簽發，經另一被告甲○○背書，以苗栗
    縣後龍鎮農會為付款人，票號H0000000號，票面金額新臺幣
    （下同）25萬元，發票日民國91年3 月5 日之支票1 紙（下
    稱系爭支票），詎屆期於91年3 月5 日為付款之提示，竟遭
    退票，為此爰依票據法律關係，請求被告2 人連帶給付上開
    票款及法定遲延利息等語。
  (二)對被告抗辯所為之陳述：
  1.被告2 人為兄弟關係，原告為其堂叔，當初因念及親情，且
    被告乙○○係警務人員，又願開立支票交予原告收執，原告
    始借款予被告2 人。
  2.被告乙○○既已承認系爭支票為其所開立，並表示另一被告
    甲○○為該支票之背書人，是被告2 人分別負有票據上發票
    人、背書人之清償責任應屬無疑。且被告乙○○亦不否認有
    借貸事實，僅以當初係由被告甲○○取得借款云云，企圖將
    清償責任全部推卸予被告甲○○，惟其所述並非事實。
  3.至系爭支票背面所載「邱游妹」，係原告託其軋票而簽立，
    並非該支票背書人，是被告乙○○辯稱原告為何不向邱游妹
    請求給付等語，應屬誤解等語。並聲明：如主文第1 項所示
    。
二、被告之抗辯：
  (一)被告乙○○部分：
  1.系爭支票雖係伊所簽發，惟其未向原告借貸。當初係因另一
    被告甲○○向原告借款，由伊開立系爭支票，並經被告甲○
    ○背書，再交予原告收執，是原告應先向系爭支票背書人即
    被告甲○○追討，倘被告甲○○不願償還，再向該支票發票
    人請求給付。又被告甲○○已表示願意按月攤還票款。
  2.系爭支票既有其他人背書，原告何以僅對被告甲○○，而未
    向另一背書人邱游妹起訴，此點存有質疑等語。並聲明：原
    告之訴駁回。
  (二)被告甲○○部分：
    對於原告主張系爭支票係由伊所背書之事實、退票理由單，
    均無意見，惟原告倘可以給我機會分期付款，會很感謝等語
    。並聲明：原告之訴駁回。
三、原告主張之前揭事實，業據其提出系爭支票及退票理由單各
    1 件為證（本院96年度促字第15140 號支付命令卷第4 至5
    頁），且被告乙○○對於系爭支票是由其所簽發、被告甲○
    ○對於其於系爭支票背面背書等節並不爭執，堪信為真實。
    惟被告另以前揭情詞置辯，經查：
  (一)按發票人應照支票文義擔保支票之支付；票據債務人不得以
    自己與發票人或執票人之前手間所存抗辯之事由對抗執票人
    ；發票人、背書人及其他票據債務人對於執票人連帶負責；
    執票人得不依負擔債務之先後，對於前項債務人之一人或數
    人或全體行使追索權；執票人向支票債務人行使追索權時，
    得請求自為付款提示日起之利息，如無約定利率者，依年利
    6 釐計算，票據法第126 條、第13條前段、第144 條準用第
    96條第1 、2 項、第133 條分別定有明文。
  (二)系爭支票既係原告自被告甲○○處取得，原告與被告乙○○
    間並非直接前後手之關係，被告乙○○前揭所述係屬其與執
    票人之前手即被告甲○○間所存票據原因關係等事由，依前
    揭規定，不得據以對抗執票人即原告，是被告乙○○所辯即
    無可採。是以，本件被告乙○○為系爭支票之發票人，被告
    甲○○為系爭支票之背書人，依前揭規定，自應負連帶給付
    票款之責。從而，原告本於票據之法律關係，請求被告2 人
    連帶給付25萬元，及自支票退票日即91年3 月6 日起至清償
    日止，按週年利率6%計算之利息，為有理由，應予准許。
四、本件係本於票據有所請求而涉訟之簡易訴訟程序，本院為被
    告敗訴之判決，應依民事訴訟法第389 條第1 項第3 款規定
    ，依職權宣告假執行，此部分原告雖陳明願供擔保聲請宣告
    假執行，然其聲請僅係促使法院為職權之發動，爰不另為假
    執行准駁之諭知。
五、據上論結，本件原告之訴有理由，依民事訴訟法第436 條第
    2 項、第85條第2 項、第389 條第1 項第3 款，判決如主文
    。
中    華    民    國    97    年   3     月     25    日
                  苗栗簡易庭法  官  伍偉華
以上正本係照原本作成。
如不服本判決，應於判決送達後20日內，向本院提出上訴狀（須
附繕本）。
                            書記官  黎東成
中    華    民    國    97    年    3     月    25    日


司法院資訊處製作；財團法人民間司法改革基金會備份。
